【裁判字號】    92,易,61
【裁判日期】    920620
【裁判案由】    賭博
【裁判全文】
臺灣臺南地方法院刑事判決                            九十二年度易字第六一號
    公  訴  人  臺灣台南地方法院檢察署檢察官
    被      告  甲○○
    選任辯護人  張清富律師
                鄭和傑律師
                蘇新竹律師
右列被告因賭博案件，經檢察官提起公訴 (九十一年度偵字第一一二八０號)，本院
判決如左：
    主  文
甲○○連續在公眾得出入場所賭博財物，處罰金玖仟元，如易服勞役，以參佰元折算
壹日。
扣案簽賭資料肆紙、六合彩手冊壹本、倍數表參張均沒收。
    事  實
一、甲○○基於概括之犯意，自九十一年七月間某日起，在臺南縣大內鄉曲溪村九鄰
    二重溪八十四之一號住處之公眾得出入場所，向綽號「福通」之不詳姓名年籍男
    子簽賭六合彩者賭博多次，其賭博方式為，每簽選一組牌支，須繳賭資新臺幣（
    下同）八十五元，再核對香港政府發行每星期二、四開獎之六合彩號碼以定輸贏
    ，若簽中，「二星」可得彩金五千七百元、「三星」可得五萬七千元、「四星」
    可得彩金八十萬元，如對中「特尾」三字、「臺號」二字則視簽賭總金額依倍數
    賠付，若未簽中，則賭資歸綽號「福通」者贏得。嗣於同年十月二十四日下午五
    時二十分許，經警持搜索票在上址查獲，並扣得其所有之六合彩賭博所用簽賭資
    料四紙、六合彩手冊各乙本、倍數表三張。
二、案經臺南縣警察局善化分局報請台灣台南地方法院檢察署檢察官偵查起訴。
    理  由
一、右揭事實，業據被告甲○○於警、偵訊及本院審理時坦承不諱，此外，並有簽賭
    資料四紙、六合彩手冊各一本、倍數表三張扣案可證，被告自白核與事實相符，
    事證明確，其犯行應足認定。
二、核被告所為，係犯刑法第二百六十六條第一項前段之普通賭博罪。其先後多次犯
    行，時間緊接，犯罪構成要件相同，顯係出於概括之犯意為之，為連續犯，依刑
    法第五十六條之規定以一罪論，並加重其刑。爰審酌被告犯罪之動機、目的、手
    段、品行、犯罪後坦承犯行等一切情狀，量處如主文所示之刑，併諭知易服勞役
    之折算標準，以資懲儆。扣案之簽賭資料四紙、六合彩手冊各乙本、倍數表三張
    ，係供犯罪所用之物，且屬被告所有，業據其供明在卷，依法宣告沒收。
三、
【一】公訴意旨略以：被告甲○○意圖營利，且基於概括之犯意，自九十一年七月間
      某日起，連續提供位在臺南縣大內鄉曲溪村九鄰二重溪八十四之一號住處之公
      眾得出入場所，經營六合彩賭局，聚集不特定人簽選號碼賭博財物，其賭博方
      式為：賭客每簽選一組牌支，須繳賭資八十五元，再核對香港政府發行每星期
      二、四開獎之六合彩號碼以定輸贏，賭客若簽中，「二星」可得彩金五千七百
      元、「三星」可得五萬七千元、「四星」可得彩金八十萬元，如對中「特尾」
      三字、「臺號」二字則視簽賭總金額依倍數賠付，若未簽中，則賭資歸被告贏
      得，因認被告涉犯刑法第二百六十八條之意圖營利供給賭博場所及意圖營利聚
      眾賭博罪嫌。
【二】按犯罪事實應依證據認定之，無證據不得推定其犯罪事實；又不能證明被告犯
      罪者，應諭知無罪之判決，刑事訴訟法第一百五十四條、第三百零一條第一項
      分別定有明文。次按犯罪事實之認定，應憑真實之證據，倘證據是否真實尚欠
      明確，自難以擬制推測之方法，為其判斷之基礎；而認定犯罪事實之證據係指
      足以認定被告確有犯罪行為之積極證據而言，該項證據自須適合於被告犯罪事
      實之認定，始得採為斷罪資料；再訴訟上證明之證據資料，須於通常一般之人
      均不致有所懷疑，而得確信其為真實之程度者，始得據為有罪之認定，倘其證
      明尚未達到此一程度，而有合理之懷疑存在，復無其他調查途徑可循，根據「
      罪證有疑，利於被告」之證據法則，即無從為被告有罪之確信，法院即應為無
      罪之判決，最高法院分別著有五十三年臺上字第六五六號、二十九年上字第三
      一○五號、七十六年臺上字第四九八六號判例可資參照。
【三】公訴意旨認被告涉犯前揭賭博罪，係以被告前於警訊及偵查初訊時均坦承確有
      經營六合彩之犯罪事實，並有簽單、六合彩手冊各乙本、倍數表三張扣案可證
      ，為主要論據。
【四】訊據被告堅詞否認有何前揭營利賭博犯行，辯稱伊係自己在簽六合彩，因伊經
      營雜貨店，客人來買東西，有時順便拜託伊代簽，伊並沒有賺任何錢，如果伊
      有當六合彩組頭或柱仔腳，警察搜索時，應有賭資或簽賭機器如傳真機，但現
      場並沒有這些東西，另扣案物品係伊簽賭所用，與經營六合彩無關，另偵查中
      伊並沒有自承經營六合彩，伊係坦承自己有簽賭而已，公訴人所認與卷證不符
      等語。經查，（一）被告於警訊供稱：「因為我在做生意，客人知道我有在簽
      六合彩，所以他們才叫我幫他們簽賭。」（見警卷第二頁）、「在我店內桌上
      查到我替人家簽賭的單子。」（見警卷第一頁背面）；另於偵查初訊中亦供稱
      「我不是組頭。」（見偵卷第七頁）等語，顯見被告警偵訊時確未自承有經營
      六合彩賭博甚明。（二）扣案所稱簽單，係一本「計算紙」，其中載有資料者
      有四頁，餘均空白頁，第一頁大部分係載顧客款項收支及購買雜貨賒帳之紀錄
      ；第二至第四頁則混雜載有各類六合彩牌號之紀錄，其中第二頁背面則係紀載
      九十一年十月二十四日前之開獎號碼（此有被告九十二年三月二十七提出陳述
      狀所附六合彩開獎號碼可參）；扣案六合彩手冊一本係市售一本一百二十元之
      開獎資料及投注指南；扣案倍數表三張則係載明簽中某類六合彩可彩金之倍數
      紀錄，此扣案物品雖係與賭博六合彩有關，足以證明被告有簽賭六合彩，惟該
      扣案物品並無法查知被告是否交付賭客簽單；亦無法查知被告獲利如何，顯不
      足據以證明被告確係經營六合彩賭博，又九十一年十月二十四日十七時經警搜
      索被告住處時，除前揭扣案物品外，並未扣得賭資、簽單、錄音機、計算機或
      傳真機，此有搜索扣押筆錄一紙附卷可佐。綜上，被告所辯應可採信，其被訴
      營利賭博之犯行，應屬不能證明。此外，復查無其他積極證據足資證明被告有
      何前揭營利賭博犯行，因公訴意旨認此部分之事實與前開論罪科刑之事實有想
      像競合之關係，屬裁判上一罪關係，爰不另為無罪之諭知。
據上論斷，應依刑事訴訟法第二百九十九條第一項前段，刑法第五十六條、第二百六
十六條第一項前段、第四十二條第二項、第三十八條第一項第二項，罰金罰鍰提高標
準條例第一條前段、第二條，判決如主文。
本案經檢察官陳建弘到庭執行職務
中    華    民    國      九十二      年      六      月    二十      日
                                  臺灣臺南地方法院刑事第七庭
                                          法  官  鍾邦久
右正本證明與原本無異。
如不服本判決，應於判決送達後十日內，向本院提出上訴狀。
                                          書記官  張豐榮
中    華    民    國      九十二      年      六      月    二十      日
附錄法條：
中華民國刑法第二百六十六條
 (普通賭博罪與沒收物)
在公共場所或公眾得出入之場所賭博財物者，處一千元以下罰金。但以供
人暫時娛樂之物為賭者，不在此限。
當場賭博之器具與在賭檯或兌換籌碼處之財物，不問屬於犯人與否，沒收
之。


司法院資訊處製作；財團法人民間司法改革基金會備份。
